宣示判決筆錄
原      告  旺旺友聯產物保險股份有限公司

法定代理人  劉自明  
訴訟代理人  陳冠雲  
            楊政原  
            林語彤  
被      告  林益佑  



上列當事人間111年度中小字第2751號請求侵權行為損害賠償（
交通）事件，於中華民國111年8月10日上午9時45分整在臺灣臺
中地方法院臺中簡易庭宣示判決，出席職員如下：
    法      官  林筱涵
    書  記  官  洪加芳
朗讀案由。
法官朗讀主文宣示判決如下：
    主      文
被告應給付原告新臺幣柒仟伍佰貳拾肆元，及自民國一一一年七
月二十九日起至清償日止，按週年利率百分之五計算之利息。
訴訟費用新臺幣壹仟元由被告負擔。
本判決得假執行。
    事實及理由之要領
一、原告主張：被告於民國109年1月17日5時許，飲酒後駕駛車
    牌號碼00-0000號自用小貨車，行經臺中市烏日區中山路一
    段與興祥街口時，因未保持安全車距，碰撞原告所承保、訴
    外人阮美飛所駕駛，且為其所有之車牌號碼000-0000號自用
    小客車（下稱系爭車輛），致系爭車輛受損，修復費用共計
    新臺幣（下同）9,466元（含鈑金費用770元、烤漆費用3,69
    6元、零件費用5,000元），而系爭車輛受損部分業由原告依
    保險契約予以理賠。為此，爰依保險法第53條之規定及侵權
    行為之法律關係，請求被告賠償上開零件折舊後之修復費用
    7,524元，並聲明：被告應給付原告7,524元，及自起訴狀繕
    本送達翌日起至清償日止，按週年利率百分之5計算之利息
    。
二、上開原告主張之事實，業據其提出道路交通事故當事人登記
    聯單、現場圖、行車執照、保險案件理賠申請書、估價單明
    細、電子發票證明聯、理賠計算書為證，並經本院向臺中市
    政府警察局烏日分局調取本件交通事故之道路交通事故現場
    圖、調查報告表、調查筆錄、當事人酒精測定紀錄表、舉發
    違反道路交通管理事件通知單、補充資料表、初步分析研判
    表【記載被告有酒後駕車（經測試酒精呼氣值為0.63mg/l）
    及駕照被註銷之違規事實】、現場及車損照片核閱無誤。被
    告已於相當時期受合法之通知，而於言詞辯論期日不到場，
    亦未提出準備書狀爭執，本院依上開證據之調查結果，堪信
    原告所陳上情為真正，本院即採為判決之基礎。從而，原告
    依保險法第53條之規定及侵權行為之法律關係，請求被告給
    付零件折舊後之修復費用7,524元（即鈑金費用770元、烤漆
    費用3,696元、零件費用3,058元），及自起訴狀繕本送達翌
    日即111年7月29日起（見本院卷第109頁公示送達公告）至
    清償日止，按週年利率百分之5計算之利息，為有理由，應
    予准許。
三、訴訟費用負擔及假執行宣告之依據：民事訴訟法第78條、第
    436條之19第1項、第436條之20。
　
民事訴訟法第436條之24第2項：
對於本判決之上訴，非以違背法令為理由，不得為之。
如對本判決上訴，須於判決送達後20日內向本院提出上訴狀，並
須表明原判決所違背之法令及其具體內容與依訴訟資料可認為原
判決有違背法令之具體事實之上訴理由（均須按他造當事人之人
數附繕本）。
中　　華　　民　　國　　111 　年　　8 　　月　　10　　日
                  臺灣臺中地方法院臺中簡易庭
                                  法  官  林筱涵
                                  書記官  洪加芳
以上正本證明與原本無異。
中　　華　　民　　國　　111 　年　　8 　　月　　10　　日
                                  書記官  洪加芳